臺灣板橋地方法院刑事判決　　　　　　　　　　　　　九十一年度易字第九九九號
　　公　訴　人　臺灣板橋地方法院檢察署檢察官
　　被　　　告　甲○○
右列被告因竊盜案件，經檢察官提起公訴（九十一年度偵字第三○九○號），本院判
決如左：
    主  文
甲○○無罪。
    理  由
一、公訴意旨略以：被告甲○○意圖為自己不法之所有，於民國九十一年一月二十四
    日晚上九時許，在臺北縣板橋市○○路○段三十一號地下室一樓「家福股份有限
    公司」（臺北板橋分公司）家樂福（板橋店）賣場內，趁店員不注意之際，著手
    竊取貨架上（蜜妮牌）「妙鼻貼」一包（價值新臺幣《下同》六十九元），並將
    之置放於褲袋內，嗣於結帳後欲離去收銀台時，上開褲袋內未結帳商品觸動感應
    式警報器，經店內安全人員乙○○查視，在甲○○褲袋內發覺上開「妙鼻貼」一
    包，致使甲○○未能竊得上開商品，因認被告涉有刑法第三百二十條第三項、第
    一項之竊盜未遂罪嫌。
二、按公訴人認被告甲○○涉有右揭竊盜未遂罪之犯行，無非以其犯罪事實業據告訴
    人「家福股份有限公司臺北板橋分公司」（下簡稱「家福板橋分公司」）代理人
    乙○○指訴綦詳，並於被告褲袋內查有上開商品「妙鼻貼」一包可資佐證，且依
    經驗而言，至大型賣場內購物，將選購品置放於賣場所提供之購物籃內，並無任
    何不便之處，然被告竟將上開商品置放褲袋內，顯有不法之意圖甚明為其論據。
    惟訊據被告甲○○堅決否認有竊盜之犯行，辯稱：伊當時與伊太太一起去購物，
    因趕時間且只購買一點東西，所以並沒有拿推車，後因雙手已拿滿東西，伊太太
    才將該「妙鼻貼」放在伊褲袋內，但結帳時一時忘了拿出來結帳，並無偷東西之
    意思等語。
三、按犯罪事實應依證據認定之，無證據不得推定其犯罪事實，刑事訴訟法第一百五
    十四條定有明文。而所謂證據，係指足以證明被告確有犯罪行為之積極證據而言
    ，該項證據須適於為被告犯罪之證明者，始得採為斷罪之資料；再告訴人之告訴
    ，係以使被告受刑事訴追為目的，是其陳述是否與事實相符，仍應調查其他證據
    以資審認（參照最高法院六十九年臺上字第四九一三號、五十二年臺上字第一三
    ○○號等判例要旨）。又按認定犯罪事實所憑之證據，必須達於一般人均可得確
    信其為真實之程度，而無合理之懷疑存在時，始得據為被告有罪之認定，倘若犯
    罪事實之證明尚未達此一程度，仍有合理之懷疑存在，則應為被告有利之推定，
    仍不能遽為被告有罪之判斷，此亦為刑事訴訟法第一百五十四條，犯罪事實應依
    證據認定之證據裁判原則，及因保障被告人權，無罪推定原則之所在（參見最高
    法院九十一年度臺上字第三九號刑事判決意旨）。經查：
    （一）據告訴人「家福板橋分公司」代理人乙○○於警訊指訴，其固於上開時地
          在被告甲○○褲袋內發覺上開未經結帳之「妙鼻貼」商品一包，然查被告
          當日除購買該「妙鼻貼」商品外，同時尚向告訴人賣場購買冰淇淋、果醬
          、餅類、麵包、鮮肉丸等多樣商品，合計總價三百零八元，均已結帳付款
          ，此有被告購買該等商品之統一發票二紙影本附卷可稽，衡諸常情，被告
          既已向告訴人賣場消費購買三百零八元商品之情，且上開「妙鼻貼」商品
          定價僅六十九元，價值微薄，用途有限，其顯無竊取之必要，故被告上開
          所辯一時疏忘結帳之情，亦非無可能，從而要難僅憑被告所購上開「妙鼻
          貼」商品未經結帳，即率認被告有竊盜之犯意。
    （二）再查被告於警訊及本院審理時均稱：伊與伊太太當天至家樂福購物時，並
          未使用購物推車，後因伊雙手已拿滿所購東西，伊太太才會將該「妙鼻貼
          」商品暫時放在伊褲袋內，惟結帳時一時忘了拿出來等語情狀一致（見偵
          查卷八頁反面、本院九十一年四月二十二日訊問筆錄），且衡諸其上開所
          稱情形，亦非無可能，因此公訴意旨僅以被告未將選購商品放置在購物推
          車內，即推論其有竊盜犯意，亦屬率斷。
    （三）又衡諸被告有正當工作，收入穩定，且已婚家居生活正常，此有被告提出
          之在職服務證明書、勞工保險卡、勞工保險被保險人投保資料表及戶口名
          簿等在卷可參，由此益見其應無竊取上開價值微薄「妙鼻貼」商品之必要
          。
    綜上所述，顯尚難確認被告有竊盜之犯行，此外復查無其他積極證據足認被告確
    有竊盜之犯行，是本件不能證明被告犯罪，自應為無罪判決之諭知。
據上論斷，應依刑事訴訟法第三百零一條第一項，判決如主文。
本案經檢察官謝岳龍到庭執行職務
中      華      民      國    九十一    年      四      月     三十     日
                                      臺灣板橋地方法院刑事第六庭
                                          法  官  彭  全  曄
右正本證明與原本無異
如不服本判決，應於判決送達後十日內，向本院提出上訴狀。
              書記官  梁  宜  庭
中      華      民      國    九十一    年      四      月     三十     日
